# 请教陈版主：工程物资已付款但发票未到的处理

提问人：shangck 时间：2019-11-29 06:30:22
陈老师，您好。企业这边本期一批用于在建项目的工程物资，实际通过银行存款支付了 3 亿（含税），涉及金额较大，但是发票对方还没开出来，预计年末也开不出来，企业当时未做进项。针对该部分工程物资，我查了一下好像不能暂估进项税，那年末需要做其他的账务处理吗？不需要调整的话，只是按照新的报表列示要求放到 “在建工程” 就行了吗？

回答人：chenyiwei
如果已经支付全款，物资已经收到，但发票尚未取得，则年末首先应合理估计最终可取得合规的专用发票的可能性。如果不存在重大不确定性的，则应将相当于进项税额的金额确认为一项“其他流动资产——待取得抵扣凭证的进项税额”，不能将预计可获得抵扣的进项税额并入在建工程或工程物资成本。

提问人：yemingzhu1980 时间：2019-12-01 06:30:22
陈老师，购入固定资产，如果未支付，贷方应该计入 “其他应付款” 吧。

回答人：chenyiwei
是。